臺灣高雄地方法院民事裁定　　　　　　　100年度訴字第512號
原　　　告　陳鏡竹
被　　　告　周世強
　　　　　　覃佩祺
上列當事人間請求侵權行為損害賠償等事件，本院裁定如下：
    主  文
原告之訴駁回。
訴訟費用由原告負擔。
    理  由
一、本件原告起訴主張：原告於民國96年12月2 日遷入訴外人京
    城建設股份有限公司（下稱京城建設公司）所興建之莫札特
    大廈10樓房屋即門牌號碼高雄市鼓山區○○○○路461號10
    樓房屋（下稱系爭房屋），嗣因系爭房屋多處瑕疵，原告與
    訴外人京城建設公司進行調解未成立，京城建設公司即委請
    瓦斯工人即訴外人陳維識於97年6 月25日趁原告外出時，進
    入系爭房屋安裝竊聽器於屋內，復於同月29日夥同訴外人se
    ednet 網路公司，侵入原告電腦竊取檔案資料，原告發現後
    立即向龍華派出所報案，並轉由鼓山分局偵查隊偵查佐即被
    告周世強受理偵辦，惟被告周世強製作不實筆錄，為訴外人
    陳維識製造不在場證明，並湮滅證據，空言指稱原告係屬誣
    告，且謊稱原告業與侵入之工人達成和解，經原告向鼓山分
    局二組陳情亦未獲合理回應。另被告覃佩祺亦作偽證幫助訴
    外人陳維識脫罪，致臺灣高雄地方法院檢察署以該署98年度
    偵字第1969號對訴外人陳維識為不起訴處分，被告覃佩祺自
    涉及偽證罪嫌。為此，依民事訴訟法第247 條規定提起本訴
    ，並聲明：被告應連帶給付原告新臺幣（下同）250 萬元，
    及自起訴狀繕本送達之翌日起至清償日止，按週年利率5 ％
    計算之利息。
二、被告則分別以下揭情詞置辯：
（一）被告周世強部分：原告僅以監視錄影帶中訴外人陳維識搭
      乘電梯即推定其為竊盜嫌疑人，伊本於職責及善意提醒原
      告若證據不足將有遭對方反控誣告之情形，並未威脅或羞
      辱原告，而關於原告與工人達成和解乙事，亦係於電話中
      經原告父親轉述，並非臆測之詞，亦無造謠誹謗之情事。
      再原告本案之爭點，與前本院98年度重訴字第215 號相同
      ，該案已駁回原告之訴，原告復提出抗告，亦經臺灣高等
      法院高雄分院（下稱高雄高分院）以99年度重抗字第8 號
      駁回其抗告在案，本件原告之訴顯無理由等語資為抗辯，
      並聲明：原告之訴駁回。
（二）被告覃佩祺部分：當初原告因懷疑訴外人陳維識於97年6
      月至被告住家修繕時偷竊原告財物，突至伊住處詢問瓦斯
      工人修繕時間，伊未加思索隨口回答十來分鐘，後前往法
      庭作證時，經仔細回想修繕情形後乃改答約2 分鐘，致原
      告心生不滿並對伊提起偽證告訴，惟此案民事部分業經高
      雄高分院以99重抗字第8 號民事裁定駁回原告之抗告，及
      臺灣高雄地方法院檢察署以99年度偵字第17125 號為不起
      訴處分終結在案，今原告復指伊偽證而請求民事賠償顯無
      理由等語資為抗辯，並聲明：求為原告之訴駁回。
三、按原告之起訴，其訴訟標的為確定判決之效力所及者，法院
    應以裁定駁回之，無庸命其補正，民事訴訟法第249 條第1
    項第7 款定有明文。又同法第400 第1 項規定：「除別有規
    定外，確定之終局判決就經裁判之訴訟標的，有既判力」，
    判決之實質上確定力，亦稱既判力，其內容即為訴訟標的之
    法律關係，於確定之終局判決經裁判者，當事人不得就該法
    律關係更行起訴，且於其他訴訟用作攻擊或防禦方法，亦不
    得為與確定判決意旨相反之主張；又按民事訴訟法第400 條
    第1 項所定一事不再理原則，乃指同一事件已有確定之終局
    判決者而言。至所謂同一事件，必須同一當事人就同一法律
    關係而為同一之請求，始為相當，倘此三者有一不同，即不
    得謂為同一事件，自不受確定判決之拘束（最高法院85年度
    台抗字第595號判決意旨參照）。
四、經查，原告主張確認被告周世強湮滅、變造刑事證據及被告
    覃佩祺偽證罪云云，前業經原告就同一之事實向本院起訴，
    經本院於99年2 月10日以98重訴字215 號民事判決判決（下
    稱前案）認原告起訴主張被告等為侵權行為，請求連帶給付
    1200萬元為無理由，而駁回原告之訴，並經高雄高分院以該
    院99年度重抗字第8 號裁定駁回原告上訴而告確定，此有本
    院98年度重訴字第215 號民事判決書、高雄高分院99年度重
    抗字第8 號民事裁定在卷可參（見本院卷第161 至163 頁、
    108 至115 頁），且原告亦自認前案就被告周世強及覃佩祺
    部分，與本案為事實及請求權同一（見本院卷第201 、202
    頁）。準此以觀，本案原告起訴請求者與前案俱為同一之訴
    訟標的，前既經判決確定，原告復提起相同之訴訟，而違反
    一事不再理原則，揆諸前開規定，自應予以駁回。
五、依民事訴訟法第249 條第1 項第7 款、第95條、第78條，裁
    定如主文。
中    華    民    國   100    年    5     月     5    日
                      民事第六庭法  官  李怡諄
正本係照原本作成。
如對本裁定抗告須於裁定送達後10日內向本院提出抗告狀，並繳
納裁判費新台幣1,000元。
中    華    民    國  100     年    5     月    5     日
                                書記官  陳俊亦